臺灣板橋地方法院刑事判決　　　　　　　　　　　　九十二年度訴字第二一六八號
　　公　訴　人　臺灣板橋地方法院檢察署檢察官
　　被　　　告　甲○○
右列被告因違反毒品危害防制條例案件，經檢察官提起公訴（九十二年度毒偵字第二
二六○號、毒偵緝字第三○八號、第三○九號），本院受命法官行準備程序中，被告
為有罪陳述，由本院合議庭裁定由受命法官獨任進行簡式審判程序，本院判決如左：
    主  文
甲○○連續施用第一級毒品，累犯，處有期徒刑捌月，扣案之第一級毒品海洛因伍包
（淨重零點伍公克，包裝重壹點零柒公克）、第一級毒品海洛因壹拾包（淨重柒肆
點伍貳公克，包裝重點陸柒公克，純度百分之三十七，純質淨重貳柒點伍柒公克）
、第一級毒品海洛因殘渣袋個均沒收銷燬之。又連續施用第二級毒品，累犯，處有
期徒刑肆月，扣案之第二級毒品安非他命壹包（毛重肆點柒公克，淨重肆點公克）
沒收銷燬之。應執行有期徒刑拾月。扣案之第一級毒品海洛因伍包（淨重零點伍公克
，包裝重壹點零柒公克）、第一級毒品海洛因壹拾包（淨重柒肆點伍貳公克，包裝
重點陸柒公克，純度百分之三十七，純質淨重貳柒點伍柒公克）、第一級毒品海洛
因殘渣袋個、第二級毒品安非他命壹包（毛重肆點柒公克，淨重肆點公克）均沒
收銷燬之。
    事  實
一、甲○○前因傷害案件，經本院於民國八十四年間以八十四年度易字第四八四九號
    判決判處有期徒刑五月確定，於八十五年二月十日易科罰金執行完畢；再因違反
    麻醉藥品管理條例（現已修正為管制藥品管理條例）案件，經本院於八十六年間
    以八十六年度訴字第一五四○號判決判處有期徒刑三月確定，於八十七年六月一
    日易科罰金執行完畢；又曾因施用第二級毒品安非他命案件，經本院以八十七年
    度毒聲字第一五四四、三四九五號刑事裁定送觀察、勒戒後，認無繼續施用毒品
    之傾向，由臺灣板橋地方法院檢察署檢察官以八十七年度偵字第二六三九四號、
    八十七年度偵緝字第一二六二號為不起訴處分確定。詎猶不知悔改，明知海洛因
    及安非他命係毒品危害防制條例第二條第二項第一款及第二款所稱之第一級及第
    二級毒品，不得施用、持有，竟仍基於施用第一級毒品海洛因之概括犯意，自九
    十一年二月某日起至九十二年七月一日止，連續在臺北縣八里鄉詳細地址不詳之
    租屋處內，將第一級毒品海洛因摻入香煙內，將香煙點燃藉此施用多次。及基於
    施用第二級毒品安非他命之概括犯意，自八十九年八月某日起至九十二年七月一
    日，連續在上開租屋處內，將第二級毒品安非他命置入玻璃球內，以火燒烤吸食
    煙霧施用多次。嗣先於九十一年八月四日二十三時三十分許，為警持本院核發之
    搜索票，至臺北縣蘆洲市○○街三十八巷六十七弄十五號二樓（公訴人誤載為永
    平路）實施搜索時查獲，並扣得第一級毒品海洛因五包（淨重零點五公克，包裝
    重一點零七公克），經檢察官於九十一年八月五日訊問後以新台幣一萬元交保候
    傳。再經警通知甲○○於九十一年九月四日至臺北縣政府警察局蘆洲分局採尿送
    驗後，發現甲○○排放之尿液呈安非他命類陽性反應，而移送偵辦。復經警於九
    十二年七月四日凌晨三時三十分許，在臺北縣五股鄉○○○路八八號欣歡汽車旅
    館第二二八室查獲，並於旅館外甲○○使用之車號ＡＸ─四九六八號之自用小客
    車內，扣得第一級毒品海洛因十三包（淨重七十四點五二公克，包裝重三點六七
    公克，純度百分之三十七，純質淨重二十七點五七公克）、第二級毒品安非他命
    一包（毛重四點七公克，淨重四點三公克）、第一級毒品海洛因殘渣袋三個、分
    裝袋七十六只、吸食器一組、手提箱一個、自用小客車鑰匙一支、行動電話一具
    （機身序號：000000000000000IMEI號）、客戶識別晶片卡（即
    ＳＩＭ卡）一枚（門號：0000000000號）。
二、案經臺北縣政府警察局蘆洲分局報請臺灣板橋地方法院檢察署檢察官偵查起訴。
    理  由
一、被告甲○○對於前揭時地連續施用第一級毒品海洛因、第二級毒品安非他命乙節
    坦承不諱，其於九十一年八月五日零時為警採尿檢驗結果，呈鴉片類及安非他命
    類陽性反應，有臺灣檢驗科技股份有限公司九十一年八月十六日濫用藥物尿液檢
    驗報告、國防部憲兵司令部刑事鑑識中心九十一年九月二十六日（九一）綱得字
    第一二七二七號鑑驗通知書各一紙附卷足憑，又扣案之白粉五包，經送法務部調
    查局鑑定，均含第一級毒品海洛因成分，合計淨重零點五公克，包裝重一點零七
    公克，有該局九十一年九月十六日調科壹字第○六○○○六四七一號鑑定通知書
    附卷足稽。其再於九十一年九月四日經臺北縣政府警察局蘆洲分局通知被告前往
    驗尿，經送驗結果，呈安非他命類陽性反應，有臺灣檢驗科技股份有限公司九十
    一年九月十八日濫用藥物尿液檢驗報告一紙附卷足參。其復於九十二年七月四日
    凌晨五時為警查獲採尿送驗結果，呈安非他命類陽性反應，有臺灣檢驗科技股份
    有限公司九十二年七月二十五日藥物尿液檢驗報告一紙附卷可稽。該次查扣白粉
    十三包經送法務部調查局鑑定，均含第一級毒品海洛因成分，合計淨重七四點五
    二公克，包裝重三點六七公克，純度百分之三十七，純質淨重二七點五七公克，
    有該局九十二年八月六日調科壹字第○六○○○七三五二號鑑定通知書附卷足憑
    ，又查扣安非他命一包（毛重四點七公克、淨重四點三公克），經臺北縣政府警
    察局蘆洲分局依聯勤二○四廠製造之煙毒品檢驗Ａ包試劑初步檢驗結果，呈安非
    他命類反應，有該局查獲涉嫌毒品危害防制條例毒品初步鑑定報告單等為憑。按
    海洛因於人體內會代謝成嗎啡，因此涉嫌海洛因之施用者係檢驗其尿液中之嗎啡
    反應等情，此為本院職務上已知之事實，復觀以目前常見施用之第一級毒品皆係
    海洛因，甚少或甚至未見有施用鴉片或嗎啡者之常情，及被告自承其係施用海洛
    因等節，是其確係施用海洛因，而非嗎啡之事實，應堪以認定。另被告先後被送
    觀察勒戒業如前述，復有臺灣高等法院被告全國前案紀錄表、臺灣板橋地方法院
    檢察署八十七年度偵字第二六三九四號、偵緝字第一二六二號不起訴處份書在卷
    可參，足證被告前開自白屬實。本件事證明確，被告五年內再犯施用海洛因及安
    非他命之犯行，均堪認定。
二、查海洛因及安非他命分別為毒品危害防制條例第二條第二項第一、二款明定之第
    一、二級毒品，不得持有、施用；本件被告甲○○先前因施用第二級毒品案件，
    經觀察、勒戒認無繼續施用毒品傾向而由檢察官為不起訴處分後，五年內，再犯
    如事實欄所載之施用第一級毒品海洛因及第二級毒品安非他命行為，經核被告所
    為，本應係犯修正前毒品危害防制條例第十條第一項施用第一級毒品罪、第十條
    第二項施用第二級毒品罪，而毒品危害防制條例於九十二年七月九日修正公佈，
    於九十三年一月九日生效，該條例第十條第一項、第二項之規定並無更易，經比
    較新舊法結果，被告所犯前開二罪，依修正後之同法第十條第一項、第二項之規
    定，刑罰與修正前同條規定相同，並無不利，是依刑法第二條第一項前段規定，
    自應適用修正後毒品危害防制條例第十條第一項、第二項之規定處斷。其先後多
    次施用第一級毒品海洛因、第二級毒品安非他命犯行，時間緊接，犯罪構成要件
    相同，顯係基於概括犯意反覆為之，應依連續犯規定論以一罪，並依法加重其刑
    。至其施用前、後持有第一級毒品海洛因及第二級毒品安非他命之低度行為，應
    分別為施用之高度行為所吸收，不另論罪。被告所犯上開二罪，犯意各別、行為
    不同，應分論併罰。被告因違反麻醉藥品管理條例案件，經本院於八十六年間以
    八十六年度訴字第一五四○號判決判處有期徒刑三月確定，於八十七年六月一日
    易科罰金執行完畢，有臺灣高等法院被告全國前案紀錄表附卷為憑，其於有期徒
    刑執行完畢五年內再犯本件有期徒刑以上之前開二罪，均為累犯，應依法均遞加
    重其刑。爰審酌被告前經觀察、勒戒，仍未戒斷其施用毒品之惡習，並參酌其犯
    罪動機、目的、手段、所生戕害其身心情形及犯罪後態度良好等一切情狀，分別
    量處如主文所示之刑，並定其應執行之刑，以示懲儆。
三、被告於九十一年八月四日為警查獲時所扣案之白粉五包，經送法務部調查局鑑定
    ，均含第一級毒品海洛因成分，合計淨重零點五公克，包裝重一點零七公克，有
    該局九十一年九月十六日調科壹字第○六○○○六四七一號鑑定通知書附卷足稽
    。於九十二年七月四日為警查獲時所扣案之白粉十三包，經送法務部調查局鑑定
    ，均含第一級毒品海洛因成分，合計淨重七四點五二公克，包裝重三點六七公克
    ，純度百分之三十七，純質淨重二七點五七公克，有該局九十二年八月六日調科
    壹字第○六○○○七三五二號鑑定通知書附卷足憑，又同次查扣之透明晶體一包
    （毛重四點七公克、淨重四點三公克），經臺北縣政府警察局蘆洲分局依聯勤二
    ○四廠製造之煙毒品檢驗Ａ包試劑初步檢驗結果，呈安非他命類反應，有該局查
    獲涉嫌毒品危害防制條例毒品初步鑑定報告單等為憑，業如前述，是該等白粉共
    計十八包確係本案查獲之第一級毒品海洛因、透明晶體一包確係查獲之第二級毒
    品安非他命，不問屬於犯人與否，均依毒品危害防制條例第十八條第一項前段規
    定宣告沒收銷燬之。九十二年七月四日復查扣海洛因殘渣袋三個，其內有殘留微
    量之第一級毒品海洛因（無法磅秤），職是該等物件與第一級毒品海洛因已無法
    分離，應認為係屬查獲之第一級毒品，是不問屬於犯人與否，亦應依毒品危害防
    制條例第十八條第一項前段規定沒收銷燬之。於九十二年七月四日所查扣之分裝
    袋七十六個、吸食器一組、放置毒品之手提箱一個，被告否認為其所有，辯稱係
    友人蔡明堂所有之物，查無證據證明係被告所有供犯罪所用之物，不予宣告沒收
    。另扣案之自用小客車鑰匙一支、行動電話一具（機身序號：00000000
    0000000IMEI號）、客戶識別晶片卡（即ＳＩＭ卡）一枚（門號：000
    0000000號），被告亦否認為其所有之物，且與本件犯罪無涉，亦不予宣
    告沒收。
四、末按除被告所犯為死刑、無期徒刑、最輕本刑為三年以上有期徒刑之罪或高等法
    院管轄第一審案件者外，於前條第一項程序進行中，被告先就被訴事實為有罪之
    陳述時，審判長得告知被告簡式審判程序之旨，並聽取當事人、代理人、辯護人
    及輔佐人之意見後，裁定進行簡式審判程序，刑事訴訟法第二百七十三條之一定
    有明文。查本件被告涉犯之違反毒品危害防制條例第十條第一項、第二項之罪，
    法定本刑分別為六月以上五年以下有期徒刑、三年以下有期徒刑之罪，非最輕本
    刑為三年以上有期徒刑之罪，且被告就被訴事實為有罪之陳述，經告知被告簡式
    審判程序之旨，被告及公訴人對於本件改依簡式審判程序審理亦均表示無意見，
    是本院即依前揭刑事訴訟法規定，裁定本件進行簡式審判程序，附此敘明。
據上論斷，應依刑事訴訟法第二百七十三條之一第一項、第二百九十九條第一項前段
，修正後毒品危害防制條例第十條第一項、第二項、第十八條第一項前段，刑法第十
一條前段、第二條第一項前段、第五十六條、第四十七條、第五十一條第五款，判決
如主文。
本案經檢察官程秀蘭到庭執行職務
中      華      民      國      九十三      年    一      月    三十    日
                                  臺灣板橋地方法院刑事第十四庭
                                          法  官 絲鈺雲
右正本證明與原本無異。
如不服本判決，應於判決送達後十日內，向本院提出上訴狀。
                                          書記官 許清秋
中      華      民      國      九十三      年    二      月     五     日
附錄本案論罪科刑法條全文
毒品危害防制條例第十條
施用第一級毒品者，處六月以上五年以下有期徒刑。
施用第二級毒品者，處三年以下有期徒刑。
